# 请问投资成立幼儿园的会计处理

提问人：wuaazy 时间：2010-01-22 17:15:31
一个客户（未执行新准则）今年设立了一个幼儿园，是社团法人，现在年底了，请问长期股权投资科目如何处理？

回答人：chenyiwei
由于此类民办教育机构（非营利）不能将办学结余分配给举办方，并且未来清算后的剩余财产应当转入其他从事类似业务活动的民间非营利组织，所以一般理解不能做权益法核算。对此类非营利组织的投资，需要特别关注有无收回的可能性以及收回的方式，以确保其符合资产的定义。在确保长期投资成本可以在可预见的未来得到回收的前提下，可以对其采用成本法核算。

回答人：chenyiwei
回复 地板 fang6230 的帖子要认定具有控制，必须同时满足“决定被投资方的财务和经营政策”和“获取经济利益”两项标准，其中的获取经济利益，是指从被投资企业的扣除负债后的剩余财产中获取利益。 非营利性的学校，因为办学结余不得用于分配，所以举办者不能基于其投入的开办资金获取经济利益，一般不能纳入合并范围。将办学结余的一部分通过租金、管理费等方式收回不能作为具有控制权的证据。